臺灣嘉義地方法院行政訴訟判決
111年度交字第62號
原      告  陳昭銘  
被      告  交通部公路總局嘉義區監理所

代  表  人  黃萬益  
訴訟代理人  黃至悅  
上列當事人間交通裁決事件，原告不服被告民國111年7月29日嘉
監裁字第70-ZDA328031號裁決，提起行政訴訟，本院判決如下：
    主      文
原告之訴駁回。
訴訟費用新台幣（下同）300元由原告負擔。
    事實及理由
一、程序方面：
　　原告不服被告民國111年7月29日嘉監裁字第70-ZDA328031號
    裁決（下稱原處分）而提起行政訴訟，核屬行政訴訟法第23
    7條之1第1項第1款規定之交通裁決事件，爰依行政訴訟法第
    237條之7規定，不經言詞辯論，逕為判決。
二、爭訟概要：
㈠、原告於111年4月20日15時25分許，駕駛其所有車牌號碼00-00
    00號自用小客車（下稱原告車輛），行經國道一號南向246.
    1公里處（下稱系爭路段）時，因有汽車行駛高速公路未依
    規定與前車保持安全距離之違規行為（時速87公里，應保持
    43.5公尺，實距不足），經內政部警政署國道公路警察局第
    四公路警察大隊斗南分隊（下稱舉發機關）員警填製國道警
    交字第ZDA328031號舉發違反道路交通管理事件通知單（下
    稱系爭舉發通知單）予以舉發。
㈡、原告不服系爭舉發通知單向被告陳述意見，經舉發機關查復
    違規屬實，被告審認原告有「汽車行駛高速公路未依規定與
    前車保持安全距離」之違規行為，乃依道路交通管理處罰條
    例（下稱道交條例）第33條第1項第2款、第63條第1項規定
    開立原處分，裁處原告罰鍰3,000元，並記違規點數1點，於
    111年8月2日送達原告。原告不服原處分，於111年9月2日向
    本院提起行政訴訟。
三、原告起訴主張及聲明：
㈠、主張要旨：
　　國道正常車速約100至110公里，而當天原告車輛行駛中間車
    道時速87公里，遠低於正常時速，明顯表示當時路況有異常
    。且採證照片上鄰近本車之內側車道及外側車道其前後車輛
    之安全距離亦皆為20至30公尺，此亦可證明當時路況有異常
    ，故異常路況以為取締，實屬不當。
㈡、聲明：原處分撤銷。
四、被告答辯及聲明：
㈠、答辯要旨：
　　經舉發機關111年6月30日國道警四交字第1110501933號函查
    證表示，經調閱路況影像顯示，原告車輛當時緊跟前車直行
    於同一車道，兩車前後保險桿距離不足30公尺，且前車未見
    有變換車道或其他特殊狀況致使後車無法保持行車安全距離
    之情形，又原告車輛於畫面相當時間內，亦未見有降速或輕
    踩剎車等用以拉開與前方車輛距離之行為，故依法製單舉發
    ，並無違誤。是原告所陳，難成為本件阻卻違法之事由。
㈡、聲明：原告之訴駁回。
五、爭點：
　　被告對原告所為之原處分，有無違誤？
六、本院之判斷：
㈠、應適用之法令：道交條例第33條第1項第2款、第63條第1項第
    1款。
㈡、本件確有如爭訟概要欄所述等事實，有原處分、舉發機關111
    年6月30日國道警四交字第1110501933號函、採證照片、舉
    發單綜合查詢報表為證，堪信為真實。
㈢、原告雖主張當時路況有異常，故異常路況以為取締，實屬不
    當云云，惟查：
１、按高速公路及快速公路交通管制規則第6條第1項第1款規定：
    汽車行駛高速公路及快速公路，前後兩車間之行車安全距離
    ，在正常天候狀況下，依下列規定：一、小型車：車輛速率
    之每小時公里數值除以二，單位為公尺。原告車輛於當時行
    車時速為87公里，依前開規定，其與前車之行車安全距離應
    為43.5公尺。
２、經本院勘驗被告所提出之影像光碟，勘驗結果為：第一個影
    像長度11秒，於2秒時原告車輛進入畫面行駛於中線車道，
    前車並無變換車道或其他特殊狀況，影像期間畫面中三道車
    道之車輛均在車道內直線行駛，並無變換車道，原告車輛未
    見有降速或煞車之情形；第二個影像長度8秒，於4秒時可看
    到原告車輛行駛在前方大貨車後方，至影像結束，兩車間並
    無明顯車距縮短之情形等情，有本院111年10月19日勘驗筆
    錄可參。顯見當時並無突發路況，或有其他原告未能保持安
    全距離之情形。
３、惟原告車輛當時緊跟前車直行，與前車之距離未達3組車道線
    （車道線單一線段為4公尺，線段間距為6公尺，1組車道線
    合計10公尺），即不足30公尺，顯短於43.5公尺之行車安全
    距離，是原告車輛即係經駕駛而有「汽車行駛高速公路未依
    規定與前車保持安全距離」之違規事實無訛，是原告執前揭
    情詞否認違規，自無足採。
㈣、從而，被告據之乃以原處分裁處原告車輛之車主（即原告）
    前揭處罰內容，觀諸前開規定，依法洵屬有據。
㈤、本件判決基礎已臻明確，兩造其餘攻擊、防禦方法及訴訟資
    料經本院審酌後，核與判決結果不生影響，無一一論述之必
    要，併此敘明。　　
七、結論：
　　原處分認事用法並無違誤，原告主張撤銷原處分為無理由，
    應予駁回。至本件第一審裁判費為300元，應由敗訴之原告
    負擔，爰確定第一審訴訟費用額如主文第2項所示。
中　　華　　民　　國　　111 　年　　10　　月　　31　　日
                  行政訴訟庭  法  官  陳美利
上為正本係照原本作成。
如不服本判決，應於送達後20日內，向本院提出上訴狀，並應繳
納上訴裁判費新臺幣750元，其未表明上訴理由者，應於提出上
訴後20日內向本院補提理由書（均須按他造人數附繕本）。上訴
理由應表明關於原判決所違背之法令及其具體內容，或依訴訟資
料可認為原判決有違背法令之具體事實。未表明上訴理由者，逕
以裁定駁回。                 
中　　華　　民　　國　　111 　年　　10　　月　　31　　日
                              書記官  吳佩芬